【裁判字號】    95,小上,1
【裁判日期】    950109
【裁判案由】    給付借款
【裁判全文】
臺灣高雄地方法院民事判決               95年度小上字第1號
上  訴  人  台灣中小企業銀行股份有限公司
法定代理人  甲○○
訴訟代理人  乙○○
被上訴人    丙○○
上列當事人間給付借款事件，上訴人對於中華民國94年11月30
日本院岡山簡易庭94年度岡小字第869 號第一審判決提起上訴，
本院裁定如下：
    主      文
上訴駁回。
第二審訴訟費用新台幣壹仟伍佰元由上訴人負擔。
    理      由
一、按對於小額程序之第一審判決之上訴，非以其違背法令為理
    由，不得為之，而所謂判決違背法令，乃指判決不適用法規
    或適用不當，又對於小額程序之第一審判決上訴不合法者，
    第二審法院應以裁定駁回之，民事訴訟法第436 條之24第2
    項、第436 條之32第2 項準用第468 條、第436 條之32第2
    項準用第444 條第1 項，分別定有明文，另當事人提起上訴
    ，如依民事訴訟法第468 條規定，以小額程序之第一審判決
    有不適用法規或適用法規不當為理由時，其上訴狀或理由書
    應有具體之指摘，並揭示該法規之條項或其內容，若係成文
    法以外之法則，應揭示該法則之旨趣，倘為司法院解釋或最
    高法院之判例，則應揭示該判解之字號或其內容，如依民事
    訴訟法第469 條第1 款至第5 款所列情形為理由時，其上訴
    狀或理由書應揭示合於該條款之事實，上訴狀或理由書如未
    依此項方法表明，或其所表明者，顯與上開法條規定不相合
    時，即難認為已對小額程序之第一審判決之違背法令有具體
    之指摘，其上訴自難認為合法（最高法院71年度台上字第
    314 號判例要旨參照）。
二、本件上訴意旨略以：原判決針對信用卡部分請求之利率原
    17% ，及違約金給付部分，被上訴人自94年1 月起每月繳款
    方式都至郵局繳交，而上訴人係於94年2 月隨帳單夾寄利息
    及違約金調整之訊息，因本行信用卡至郵局繳款需持帳單以
    讀條碼繳交，故可確認被上訴人已收到上訴人所寄之帳單及
    隨帳單寄送之收費調整通知書，其後債務人亦未就調高利率
    及違約金計算方式提出異議，足可證明上訴人已接受本行之
    收費標準，為此爰依法提起本件上訴等語，並聲明請求廢棄
    原判決，且駁回被上訴人在第一審之訴，其中信用卡部分改
    判為被上訴人應給付上訴人新台幣49,664元及自民國94年9
    月8 日起至清償日止，按年息17% 計算之利息，暨延滯第1
    個月100 元、延滯第2 個月300 元，延滯第3 個月以上計付
    600 元的違約金。
三、上訴人提起本件上訴，其前開所述均為事實上爭執之理由，
    而其上訴狀內並均未具體說明原判決究有如何不適用法規或
    適用不當之處，亦未揭示該法規之條項、成文法以外之法則
    或司法院解釋、最高法院之判例，復未表明違背法令之具體
    事實；揆諸首揭說明，自應認本件上訴為不合法而應予裁定
    駁回。
四、末按小額訴訟之上訴程序，法院為訴訟費用之裁判時，應確
    定其費用額，民事訴訟法第436 條之19第1 項、第436 條之
    32第1 項規定甚明。本件第二審裁判費用依上述認應由上訴
    人負擔，故上訴人所支出之第二審裁判費為1500元，自應由
    上訴人負擔，爰確定之。
據上論結，本件上訴為不合法，依民事訴訟法第436 條之32第1
項、第2 項、第436 條之19第1 項、第444 條第1 項前段、第9
5條、第78條，裁定如主文。
中    華    民    國    95    年    1     月    9     日
                      民事第五庭審判長法  官  黃宏欽
                                      法  官  王雅苑
                                      法  官  古振暉
正本係照原本作成。
本判決不得上訴。
中    華    民    國    95    年    1     月    9     日
                                     書記官  陳展榮


司法院資訊處製作；財團法人民間司法改革基金會備份。
